臺灣臺南地方法院刑事判決　　　
110年度交訴字第221號
公  訴  人  臺灣臺南地方檢察署檢察官
被      告  嚴同享


上列被告因過失致死案件，經檢察官提起公訴（110年度偵字第2
4351號），被告就被訴事實為有罪之陳述，本院裁定進行簡式審
判程序，判決如下：
    主  文
嚴同享犯過失致人於死罪，處有期徒刑陸月，如易科罰金，以新
臺幣壹仟元折算壹日。
    事  實
一、嚴同享於民國110年8月14日凌晨4時40分許，駕駛車牌號碼0
    0-0000號自小貨車，沿臺南市玉井區臺三線外側車道由南往
    北方向行駛，嗣行經臺三線374.9公里處時，本應注意車前
    狀況，且後車與前車之間應保持隨時可以煞停之距離，復依
    當時天候晴、夜間有照明、柏油路面乾燥無缺陷、無障礙物
    、視距良好，並無不能注意之情事，竟疏未注意車前狀況，
    貿然前行，致煞車不及，而撞擊同向前方由張國義所駕駛之
    農用搬運車，致張國義摔車而噴飛至馬路邊，並受有頭部鈍
    傷等傷害，經警據報將張國義送往麻豆新樓醫院急救，仍於
    110年8月14日6時21分因中樞神經損傷不治死亡。嗣經警據
    報到場處理，嚴同享於有偵查犯罪權限之公務員發覺其姓名
    與犯罪情節之前，即主動向到場之警員坦承其為肇事車輛之
    駕駛人及上開肇事情節而接受裁判，始查悉上情。 
二、案經張國義之女張麗芬告訴及臺灣臺南地方檢察署檢察官據
    報相驗後自動檢舉偵查起訴。　　
    理  由
一、按本件被告嚴同享所犯為死刑、無期徒刑、最輕本刑3年以
    上有期徒刑以外之罪，亦非高等法院管轄之第一審案件，其
    於準備程序就被訴事實為有罪之陳述，經告知簡式審判程序
    之旨，並聽取檢察官、被告之意見後，本院合議庭依刑事訴
    訟法第273條之1第1項規定裁定進行簡式審判程序，是本案
    之證據調查，依同法第273條之2規定，不受同法第159條第1
    項、第161條之2、第161條之3、第163條之1，及第164條至
    第170條所規定證據能力認定及調查方式之限制，合先敘明
    。
二、認定本件犯罪事實之證據及理由：
㈠、上開犯罪事實，業據被告於偵查、本院準備程序及審理中均
    坦承不諱，並經告訴人即被害人張國義之女張麗芬於警詢、
    偵查中證述被害人張國義發生本件事故死亡等情明確（相卷
    第14-15、47-48、62頁），且有道路交通事故現場圖、道路
    交通事故調查報告表㈠㈡、證號查詢汽車駕駛人、車號查詢汽
    車車籍查詢結果各1份、現場（含雙方車損）照片、勘驗筆
    錄、相驗屍體證明書、檢驗報告書及相驗照片在卷可查（相
    卷第19-37、42-46、51-55頁、本院卷第37-43頁），堪認被
    告任意性之自白確與事實相符，堪以採信。
㈡、按汽車在同一車道行駛時，除擬超越前車外，後車與前車之
    間應保持隨時可以煞停之距離；汽車行駛時，駕駛人應注意
    車前狀況及兩車並行之間隔，並隨時採取必要之安全措施，
    道路交通安全規則第94條第1項、第3項分別定有明文。而本
    案被告肇事當時天候晴、夜間有照明、柏油路面乾燥無缺陷
    、無障礙物、視距良好，有前開卷附之道路交通事故調查報
    告表㈠附卷可按，被告考領有駕駛執照（相卷第42頁），且
    為具有一般辨別事理能力之成年人，對於上開規定自知之甚
    詳，其駕車行駛時，即應確實注意遵守上開規定謹慎駕駛，
    而依當時情況，並無不能注意之情事，被告疏未注意車前狀
    況、未保持安全行車距離，自後方追撞前方被害人張國義所
    駕駛之農用搬運車，被告之駕駛行為顯有過失。參以本件事
    故之肇事因素經檢察官送請臺南市車輛行車事故鑑定會鑑定
    結果，亦認「嚴同享駕駛自小貨車，未注意車前狀況，未保
    持安全距離，為肇事主因；張國義駕駛農用搬運車，未領有
    農機號牌，夜間違規行駛道路，警示設施未完善，為肇事次
    因。」等節，有該會110年10月19日南市交鑑字第110127331
    1號函暨南鑑0000000案鑑定意見書存卷可據（相卷第56-57
    頁）；因上開鑑定結果係鑑定機關本於專業知識及交通鑑定
    經驗所為之判斷，當可憑信，益徵被告就本件事故之發生確
    有過失無疑。再者，被害人張國義於本件車禍事故後，受有
    頭部鈍傷等傷害，於同日送至麻豆醫院急救後，仍因中樞神
    經損傷而發生死亡之結果等情，有前開檢驗報告書、相驗屍
    體證明書附卷可查，是被告上開過失駕車行為與被害人張國
    義死亡結果間，自有相當因果關係。
㈢、綜上所述，本件事證明確，被告犯行洵堪認定，應予依法論
    科。　
三、論罪科刑　　
㈠、核被告所為，係犯刑法第276條之過失致人於死罪。
㈡、又被告行為時係滿80歲之人，有個人戶籍資料查詢結果附卷
    足憑，爰就被告所犯之罪依刑法第18條第3 項之規定減輕其
    刑。　　
㈢、被告於肇事後留在現場，向到場處理員警坦承肇事並接受裁
    判，此有臺南市政府警察局玉井分局交通分隊道路交通事故
    肇事人自首情形紀錄表附卷足參（偵卷第18頁），合乎自首
    要件，爰依刑法第62條前段規定，減輕其刑。並依法遞減之
    。
㈣、爰審酌被告因未注意車前狀況、保持安全距離而肇事，致被
    害人張國義傷重死亡，帶給家屬精神上之痛苦至鉅，惟念其
    犯後坦承犯行，態度尚佳，並兼衡本件肇事責任歸屬，被告
    為肇事主因、被害人張國義為肇事次因，雙方因和解金額差
    距，致未能達成賠償，及被告之智識程度、生活情況等一切
    情狀，量處如主文所示之刑，並諭知易科罰金之折算標準。
據上論斷，應依刑事訴訟法第273條之1第1項、第299條第1項前
段，刑法第276條、第18條第3 項、第62條前段、刑法第41條第1
項前段，刑法施行法第1條之1第1項，判決如主文。
本案經檢察官陳奕翔提起公訴、謝欣如到庭執行職務。
中　　華　　民　　國　　111 　年　　3 　　月　　22　　日
                  刑事第五庭    法　官  蔡奇秀
以上正本證明與原本無異。
如不服本判決應於收受本判決後20日內向本院提出上訴書狀，並
應敘述具體理由。其未敘述上訴理由者，應於上訴期間屆滿後20
日內向本院補提理由書狀（均須按他造當事人之人數附繕本）「
切勿逕送上級法院」。 
　　　　　　　　　　　　　　　　書記官　黃郁淇
中　　華　　民　　國　　111 　年　　3 　　月　　22　　日
所犯法條：
中華民國刑法第276條
（過失致死罪）
因過失致人於死者，處 2 年以下有期徒刑、拘役或 2 千元以下
罰金。
從事業務之人，因業務上之過失犯前項之罪者，處 5 年以下有
期徒刑或拘役，得併科 3 千元以下罰金。